臺灣板橋地方法院刑事判決　　　　　　　96年度易字第1935號
公　訴　人　臺灣板橋地方法院檢察署檢察官
被　　　告　甲○○
上列被告因竊盜案件，經檢察官提起公訴（96年度偵字第14061
號），嗣因被告就被訴事實為有罪之陳述，本院告知被告簡式審
判程序之旨，並聽取當事人之意見後，裁定改由受命法官獨任依
簡式審判程序進行，判決如下：
    主  文
甲○○攜帶兇器毀損門扇竊盜，累犯，處有期徒刑捌月。
扣案之白色手套壹只沒收。
    事  實
一、甲○○前因竊盜案件，經本院於民國94年6 月27日以94年度
    簡字第2572號判處有期徒刑3 月，並於94年7 月21日確定，
    嗣於95年4 月10日繳納易科罰金而執行完畢。
二、詎甲○○猶不知悔改，因急需用款，竟基於意圖為自己不法
    所有之竊盜犯意，於96年6 月11日中午12時40分許（起訴書
    誤載為同日下午1 時許），至黎玉彩（起訴書誤載為乙○○
    ）、丙○○位於臺北縣板橋市○○街89巷20號5 樓（另同號
    6 樓亦屬同一住處，該二層樓內部業已打通）之住處前，趁
    四下無人注意之際，持其在上開大樓某樓梯間工具箱內所拿
    之客觀上足對人之生命、身體、安全構成威脅，具有危險性
    之一字形螺絲起子1 支，撬開損壞構成上開住處大門一部分
    之門鎖，隨即入內戴上其所有之白色手套1 只行竊（無故侵
    入住宅部分未據告訴），竊取黎玉彩所有之新加坡幣102 元
    、港幣40元、玉手鐲3 只、手錶7 只（起訴書漏載）、臺灣
    銀行紀念套幣6 套、XO洋酒1 瓶、金飾5 錢、隨身碟1 個、
    針灸器1 組、存摺3 本、枕頭套1 個（起訴書漏載）及丙○
    ○所有之新台幣500 元、喇叭1 組得手，並將上開竊得物品
    均裝入上開竊得之枕頭套內。嗣於同日下午1 時許，黎玉彩
    返家發現遭竊，隨即報警處理，甲○○察覺屋主返家，即自
    上開住處6 樓奪門而出，惟仍經據報前來之警方逮捕，因而
    查獲上情，並扣得上開白色手套1 只。
三、案經丙○○訴由臺北縣政府警察局海山分局報告臺灣板橋地
    方法院檢察署檢察官偵查起訴。
    理  由
壹、程序方面：
    按本件被告甲○○所犯係死刑、無期徒刑、最輕本刑為3 年
    以上有期徒刑以外之罪，其於準備程序就前揭被訴事實為有
    罪之陳述，經法官告知簡式審判程序之旨，並聽取其與公訴
    人之意見後，本院認無不得或不宜改依簡式審判程序進行之
    處，爰依刑事訴訟法第273 條之1 第1 項、第284 條之1 ，
    裁定本件由受命法官獨任進行簡式審判程序，合先敘明。
貳、實體方面：
  一、認定事實部分：
      訊據被告甲○○對於前開時、地之竊盜事實均已坦承不諱
      ，核與其於警詢、偵查中所供大致相符，並核與被害人黎
      玉彩、告訴人丙○○於警詢中分別指述遭竊之情節大致相
      符，尚無矛盾或不合常情之處；又前揭遭竊物品均係在被
      告處所扣得，並已分別返還上開被害人與告訴人之事實，
      則有警方所製作之搜索扣押筆錄、扣押物品目錄表各1 份
      、贓物認領保管單2 份及查獲現場暨扣案物品之照片合計
      24幀在卷可佐，且有被告用以行竊之白色手套1 只扣案可
      稽。綜上所述，足徵被告所為之自白核與事實相符，其自
      白應可採信，是以本件事證已臻明確，被告之犯行應堪認
      定。
  二、論罪科刑部分：
    (一)查被告持以行竊之一字形螺絲起子1 支，乃係長約10公分
      左右之金屬製工具，且既足以撬壞前揭大門門鎖，足見該
      螺絲起子應係具有相當鋒利程度及硬度之金屬器具，應屬
      客觀上足對人之生命、身體、安全構成威脅，具有危險性
      之兇器無疑；又被告持上開螺絲起子撬壞之前揭住處門鎖
      ，並非另外附加之門鎖，乃係與該門合為一體，並用螺絲
      鎖住，此除經被告於本院審理時陳明在卷外，並有該門鎖
      照片2 張附卷為佐，顯見該門鎖並非僅係附加於門上面，
      衡情應已構成門之一部無疑，故被告毀損該門鎖，即屬毀
      損該門（參見最高法院74年度台上字第243 號判決意旨）
      。核被告所為，係犯刑法第321 條第1 項第2 款、第3 款
      之攜帶兇器毀損門扇竊盜罪。被告以一行為侵害告訴人丙
      ○○及被害人黎玉彩之法益，為想像競合犯，應從一重處
      斷。被告前因竊盜案件，經本院於民國94年6 月27日以94
      年度簡字第2572號判處有期徒刑3 月，並於94年7 月21日
      確定，嗣於95年4 月10日繳納易科罰金而執行完畢，此有
      臺灣高等法院被告前案紀錄表1份 在卷可按。被告受有期
      徒刑執行完畢，於5 年以內故意再犯本件最重本刑為有期
      徒刑以上之罪，為累犯，應依刑法第47條第1 項規定，加
      重其刑。
    (二)本院審酌被告正值年輕力壯，本應依循正軌賺取財物，縱
      急需用錢，亦不得以非法方式牟取，惟其竟不思此為，而
      以前開攜帶兇器、毀損門扇侵入他人家屋之方式，竊取前
      揭不法所得，除造成受害民眾權益受損外，亦將使受害民
      眾心理上留下負面之陰影，被告所為實屬不該，自應受有
      相當程度之刑事非難；惟另考量被告於犯後已能坦承犯行
      ，且其竊得前揭物品未久，即遭警查獲，上開竊得物品均
      已返還被害人或告訴人保管，其所造成之損害已稍有減輕
      ，且復查無其有對被害人黎玉彩施以暴力等一切情狀，酌
      情量處如主文所示之刑，以資懲儆。至被告持以行竊之前
      揭螺絲起子1 支，雖係供被告犯罪所用，但被告否認為其
      所有，復查無證據證明該螺絲起子係屬被告所有，自不得
      併予宣告沒收，公訴意旨認應併予宣告沒收，容有誤解；
      惟扣案之白色手套1 只，乃係供本件犯罪所用，且係被告
      所有，此經被告於警詢中供明在卷，爰依刑法第38條第1
      項第2 款規定，併予宣告沒收。
    (三)公訴意旨固認被告前已有竊盜前科，業經刑罰處遇仍未能
      收效，竟再為本件竊盜犯行，有犯罪之習慣，爰請求依竊
      盜犯贓物犯保安處分條例第3 條第1 項規定，併諭知被告
      應於刑之執行前令入勞動場所強制工作。惟查，被告前僅
      曾因竊盜案件，經本院於94年間判處有期徒刑3 月確定，
      並於95年4 月10日執行完畢在案，業如前述，其再為本件
      竊盜犯行固屬不該，但依其再次竊盜犯罪之間隔長達一年
      有餘，且包含本件在內之竊盜次數僅有二次，是否即可認
      有竊盜之犯罪習慣，實難遽予肯認；又依竊盜犯贓物犯保
      安處分條例第2 條第4 項規定，應執行之刑未達1 年以上
      者，不適用該條例，故本件被告既僅經本院判處有期徒刑
      8 月，尚未達1 年以上，亦無從依上開條例令被告入勞動
      場所強制工作。是以公訴意旨請求令被告於刑之執行前強
      制工作，尚難認屬有據。
據上論斷，應依刑事訴訟法第273 條之1 第1 項、第284 條之1
、第299 條第1 項前段，刑法第321 條第1 項第2 款、第3 款、
第55條、第47條第1 項、第38條第1 項第2 款，判決如主文。
本案經檢察官楊展庚到庭執行職務。
中　　華　　民　　國　　96　　年　　7 　　月　　27　　日
                  刑事第十三庭  法　官  陳信旗
以上正本證明與原本無異。
如不服本判決，應於送達後10日內向本院提出上訴狀。
　　　　　　　　　　　　　　　　書記官　陳昭綾
中　　華　　民　　國　　96　　年　　7　　月　　30　　日
附錄本判決論罪科刑之法條：
刑法第320 條
    意圖為自己不法之所有或第三人不法之所有，而竊取他人之
    動產者，為竊盜罪，處5 年以下有期徒刑、拘役或5 百元以
    下罰金。
    意圖為自己或第三人不法之利益，而竊佔他人之不動產者，
    依前項之規定處斷。
    前2項之未遂犯罰之。
刑法第321 條
    犯竊盜罪而有左列情形之一者，處6 月以上、5 年以下有期
    徒刑：
    一、於夜間侵入住宅或有人居住之建築物、船艦或隱匿其內
        而犯之者。
    二、毀越門扇、牆垣或其他安全設備而犯之者。
    三、攜帶兇器而犯之者。
    四、結夥3人以上而犯之者。
    五、乘火災、水災或其他災害之際而犯之者。
    六、在車站或埠頭而犯之者。
    前項之未遂犯罰之。
